【裁判字號】    98,交訴,176
【裁判日期】    990414
【裁判案由】    公共危險等
【裁判全文】
臺灣板橋地方法院刑事判決             98年度交訴字第176號
公  訴  人  臺灣板橋地方法院檢察署檢察官
被      告  乙○○
上列被告因公共危險等案件，經檢察官提起公訴（98年度偵緝字
第1621號），被告於本院準備程序中就被訴事實為有罪之陳述，
經告知被告簡式審判程序之旨，並聽取當事人之意見後，本院合
議庭裁定由受命法官獨任進行簡式審判程序，判決如下：
    主  文
乙○○因過失傷害人，處拘役肆拾日，如易科罰金，以新臺幣壹
仟元折算壹日。又駕駛動力交通工具肇事，致人受傷而逃逸，累
犯，處有期徒刑柒月。
    事  實
一、乙○○前因竊盜案件，經本院以93年度簡上字第686 號判決
    判處有期徒刑6 月確定。又因違反電子遊戲場業管理條例案
    件，經臺灣桃園地方法院以94年度簡上字第292 號判決判處
    有期徒刑10月確定，嗣經同法院以96年度聲減字第531 號裁
    定減刑為有期徒刑5 月，並與前述6 月有期徒刑部分接續執
    行，於民國96年7 月16日執行完畢（本案構成累犯）。其於
    97年12月24日晚間11時50分許，騎乘車牌號碼DUA-621 號輕
    型機車，沿臺北縣三重市○○街往同安街方向行駛，嗣行經
    重安街與集美街口時，本應注意車前狀況，並隨時採取必要
    之安全措施，及汽車行駛至交岔路口，應遵守燈光號誌之指
    示行車；復依當時雖為夜間，惟當地有照明，天候晴，視距
    良好，柏油路面乾燥、無缺陷、亦無障礙物，並無不能注意
    之情事，竟疏未注意車前狀況，且見上開交岔路口其行向之
    燈光號誌已為表示禁止通行進入路口之紅燈號誌，仍騎乘前
    開機車闖越紅燈駛入該交岔路口內，適有甲○○騎乘車牌號
    碼N37-323 號重型機車及丙○○騎乘車牌號碼M68-928 號重
    型機車，均沿臺北縣三重市○○街往重新路方向行駛，並依
    綠燈號誌直行駛入同一交岔路口，因乙○○闖越紅燈，甲○○、丙○○煞車不及，甲○○、丙○○所騎乘機車之車頭遂
    先後撞擊乙○○所騎乘機車之右側車身，甲○○、丙○○因
    此人車倒地，致甲○○受有左腕、胸部、雙膝多處挫傷之傷
    害，丙○○則受有右小腿擦傷，左膝、右大腿鈍挫傷、皮下
    血腫之傷害。乙○○於事故發生後，已明知其駕駛動力交通
    工具肇事，致甲○○及丙○○受傷，竟基於肇事逃逸之犯意
    ，未留下任何聯絡資料，亦未對甲○○、丙○○施以必要之
    救護措施，即騎乘機車逃離現場，嗣為警循線查獲，始查悉
    上情。
二、案經丙○○及甲○○訴由臺北縣政府警察局三重分局移送板
    橋地方法院檢察署檢察官偵查起訴。
    理  由
一、上揭犯罪事實，業據被告乙○○於本院審理中自白不諱，核
    與證人即告訴人丙○○及甲○○於警詢、偵查中指述之情節
    相符，復有道路交通事故現場圖、道路交通事故調查報告表
    (一)、(二)各1 份、臺北縣政府警察局舉發違反道路交通管理事
    件通知單2 紙、事故現場及車損照片18張等在卷可稽。按汽
    車行駛時，駕駛人應注意車前狀況，並隨時採取必要之安全
    措施；又汽車行駛至交岔路口時，應遵守燈光號誌，道路交
    通安全規則第94條第3 項、第102 條第1 項第1 款前段規定
    甚明。被告騎乘機車行經本件事故發生路口，依上開規定本
    負有注意之義務。復以案發時雖為夜間，惟當地有照明，天
    候晴，視距良好，柏油路面乾燥、無缺陷、亦無障礙物，有
    前揭道路交通事故調查報告表(一)足佐，是被告當時亦無不能
    注意之情事，其竟疏於注意，騎乘機車闖越紅燈號誌駛入上
    開路口，且未留意車前狀況，採取必要之安全措施，致騎乘
    機車沿前述行向遵守綠燈號誌駛入同一路口之甲○○、丙○○均反應不及，而與被告之機車發生碰撞，被告對本件車禍
    之發生自有過失。而甲○○、丙○○因本件交通事故，分別
    受有如事實欄所載之傷害，亦有臺北縣立醫院97年12月31日
    診斷證明書2 紙在卷為據，被告之過失行為與甲○○、丙○○之傷害結果間，顯具有相當因果關係。本件事證明確，被
    告犯行洵堪認定。
二、核被告所為，係犯刑法第284 條第1 項前段之過失傷害罪及
    同法第185 條之4 之肇事致人受傷而逃逸罪。其以一行為致
    丙○○及甲○○二人身體受有傷害，而觸犯過失傷害罪二罪
    ，為想像競合犯，應從一重論以過失傷害罪處斷。其所犯過
    失傷害罪及肇事逃逸罪間，犯意各別，行為互殊，應予分論
    併罰。再被告有如事實欄所示之犯罪科刑執行情形，有臺灣
    高等法院被告前案紀錄表可佐，其於有期徒刑執行完畢後5
    年內，故意再犯本件有期徒刑以上之肇事逃逸罪，為累犯，
    就肇事逃逸罪部分應依刑法第47條第1 項之規定加重其刑。
    爰審酌被告之素行、生活狀況、犯罪之情節、過失程度、告
    訴人所受之損害、及被告犯罪後雖知坦認犯行，惟其迄今僅
    賠償告訴人丙○○部分款項，尚未與告訴人丙○○、甲○○
    達成民事和解等一切情狀，分別量處如主文所示之刑，並就
    拘役刑部分諭知易科罰金之折算標準，以資儆懲。
據上論斷，應依刑事訴訟法第273 條之1 第1 項、第299 條第1
項前段，刑法第284 條第1 項、第185 條之4 、第55條、第47條
第1 項、第41條第1 項前段、第51條第5 款，刑法施行法第1 條
之1 第1 項、第2 項前段，判決如主文。
本案經檢察官陳姿雯到庭執行職務。
中    華    民    國    99    年    4    月    14     日
                        交通法庭  法  官  吳佳穎
以上正本證明與原本無異
如不服本判決應於送達後10日內向本院提出上訴狀
                                  書記官  黃炎煌
中    華    民    國    99    年    4     月    14    日
附錄本案論罪科刑法條全文：
刑法第185條之4
駕駛動力交通工具肇事，致人死傷而逃逸者，處6 月以上5 年以
下有期徒刑。
刑法第284條第1項
因過失傷害人者，處6 月以下有期徒刑、拘役或500 元以下罰金
，致重傷者，處1 年以下有期徒刑、拘役或500 元以下罰金。

司法院資訊處製作；財團法人民間司法改革基金會備份。
